# 改制时点上的几个业务处理问题

提问人：coolfish 时间：2010-09-01 13:32:18
请教大家一个问题：为了IPO，有限公司改制股份公司，原有限公司注册资本 2500 万，其中：一家法人股 2000 万，占比80%，另外三家自然人股。改制时点上审计后净资产 4700 多万，其中：资本公积中非资本溢价 600 万元。改制后的股份公司股本变更为 4000万，其他 700 万计入资本溢价。 有以下几个问题需要请教大家： (1)原法人股东对东西的历史投资成本为 2000 万，占比80%，改制后资本总额为 4000 万，按比例折合成法人股东享有份额 3200 万。对于这增加的 1200 万，法人股东是否需要在公司完成变更登记时进行账务处理？ 如果需要处理，依据是什么？ 不需要处理，依据是什么？ (2)改制过程中，因审计后净资产折股(如例中，原注册资本2500 万，审计后净资产 4700 万，折股 4000 万，资本溢价 700 万)，原股东享有的投资份额增加，法人股的企业所得税有什么规定？自然人股的个人所得税有什么规定？
涉及实际操作，如果以前接触过此类问题的朋友，烦请帮忙将相关规定的文号和名称也告诉。

回答人：chenyiwei
回复 楼主 coolfish 的帖子 1 、法人股东对该被改制企业应当是采用成本法核算的。对于其所持股份数量的增加，其在被改制企业净资产中所享有的份额并未增加，因此无需进行帐务处理。 2 、新税法下，符合条件的居民企业之间的股息、红利为免税收入。对于个人所得税，需就留存收益和资本溢价以外的资本公积折合为股份公司股本的部分视同股息、红利所得缴纳个人所得税（国税发[1997]198号、国税函[1998]333号），但有些地方有缓缴等扶持规定，具体可咨询当地主管税务机关。